【裁判字號】    95,家聲,229
【裁判日期】    951102
【裁判案由】    核定遺產管理人報酬
【裁判全文】
臺灣高雄地方法院民事裁定             95年度家聲字第229號
聲  請  人  蘇志成律師即甲○○之遺產管理人
上聲請人聲請核定遺產管理人報酬事件，本院裁定如下：
    主  文
聲請人任被繼承人甲○○（男，民國○○年○ 月○○日生，身分證統
一編號：Ｚ000000000號）之遺產管理人之報酬核定為新臺幣伍萬
貳仟陸佰元。
程序費用由被繼承人甲○○之遺產負擔。
    理  由
一、按「遺產管理人，得請求報酬，其數額由親屬會議按其勞力
    及其與被繼承人之關係酌定之」、「依本法之規定應開親屬
    會議時，由當事人、法定代理人或其他利害關係人召集之」
    、「親屬會議不能召開或召開有困難時，依法應經親屬會議
    處理之事項，由有召集權人聲請法院處理之」，民法第1183
    條、第1129條、第1132條第2 項前段分別定有明文。
二、聲請意旨略以：聲請人前依鈞院95年度財管字第43號民事裁
    定選任為被繼承人甲○○之遺產管理人，經裁定確定後，聲
    請人業已遵行職務，依法聲請鈞院以95年度家催字第279 號
    裁定，准對被繼承人甲○○之繼承人、債權人及受遺贈人於
    一定期限內承認繼承、報明債權或為願受遺贈與否之聲明等
    事項為公示催告，且於民國95年8 月3 日刊登於台灣新生報
    。又被繼承人甲○○之遺產有坐落於高雄市苓雅區○○○段
    1083地號等土地共計2 筆、高雄市○○區○○路284 巷24號
    房屋1 筆，土地價額為新台幣（下同）5,430,800 元，房屋
    價額為6,867,641 元。今公示催告期間已滿，而本件被繼承
    人甲○○之遺產現經債權人聲請強制執行，並經鈞院民事執
    行處以95年度執字第35536 號處理中，而聲請人為管理本件
    遺產，業已支出2,600 元，為便於前述民執行事件中聲明參
    與分配，依法聲請鈞院酌定遺產管理報酬等語。
三、經查：
    (一)被繼承人甲○○於94年4 月21日死亡，其遺產無人繼承，
      由本院選任聲請人為遺產管理人確定在案，有聲請人提出
      之本院95年度財管字第43號裁定暨確定證明書等影本各1
      份為證，自堪信屬實。準此，聲請人顯難召開親屬會議酌
      定其管理甲○○遺產之報酬甚明，是其本於利害關係人之
      地位，向本院聲請核定其任遺產管理人之報酬，自有所據
      。
    (二)次查，聲請人主張之前揭事實，除上述裁定暨確定證明書
      外，另據其提出本院95年度家催字第279 號裁定、台灣新
      生報社刊登廣告證明單、網路申領電子謄本、土地建物登
      記謄本、臺灣高雄地方法院民事執行處通知、遺產稅課稅
      資料參考清單等影本各1 份、收據2 份為證，堪信真實。
      本院審酌：本件被繼承人甲○○之遺產經核定其總值12,2
      98,441元，土地及房屋筆數合計2 筆，遺產筆數非多，遺
      產法律關係尚屬單純，無其他繁瑣事項待處理；及聲請人
      業已為閱卷、聲請公示催告、登報、查詢被繼承人財產等
      管理遺產行為；且考量聲請人處理上開事務所需時間之久
      暫、耗費人力之程度、各該債權人之受償權利應受保障，
      並參酌本件如由國有財產局擔任遺產管理人，依財政部訂
      頒之「代管無人承認繼承遺產作業要點」第14點第3 項規
      定請求管理遺產報酬之標準不得低於遺產現值百分之一等
      一切情狀，認本件核予遺產管理人之報酬以52,600元為適
      當，爰酌定如主文所示。
四、依非訟事件法第157條，裁定如主文。
中    華    民    國    95    年    11    月    2     日
            家事法庭  法  官  楊佩蓉
以上正本證明與原本無異。
如對本裁定抗告須於裁定送達後10日內向本院提出抗告狀。
中    華    民    國    95    年    11    月    2     日
                      書記官  鄭淑臻


司法院資訊處製作；財團法人民間司法改革基金會備份。
